臺灣臺北地方法院交通事件裁定　九十四年度交聲字第四五九號
　　原處分機關　臺北市交通事件裁決所
　　異　議　人
　　即受處分人　甲○○
上列異議人即受處分人因違反道路交通管理處罰條例案件，對於
臺北市交通事件裁決所中華民國九十四年五月九日所為之處分（
原處分案號：北市裁二字第裁二二A00000000號），聲
明異議，本院裁定如下：
      主    文
原處分撤銷。
      理    由
一、按處理違反道路交通管理處罰條例事件，有關文書送達之程
    序，應依行政程序法之規定，此違反道路交通管理事件統一
    裁罰基準及處理細則第五條定有明文，而依行政程序法第一
    百條及第一百十條規定，舉發通知單既為書面處分，即應合
    法送達受處分人始生效力。舉發通知單如未合法送達受處分
    人，受處分人於裁決前既無從申訴及表示意見，亦無法到案
    聽候裁決或主動繳納罰款，於此情形下，裁決機關逕為處分
    ，其處分自非適法，為保障受處分人權益，自應撤銷裁決處
    分，由原舉發機關（或由裁決機關代為）重行送達舉發通知
    單，以資適法。
二、原處分意旨略以：異議人即受處分人甲○○駕駛車號ＣＬＭ
    977號重型機車於九十三年五月十三日三時三十八分許行經
    臺北市市○○道○段二一四號，經警逕行舉發「駕駛人行車
　　速度，超過規定之最高時速二十公里以上」違規，經臺北市
  　政府警察局交通警察大隊依違反道路交通管理處罰條例第四
    十條第一項規定，處罰鍰新台幣一千四百元，並依同條例第
　　六十三條第一項記違規點數一點，經原處分機關調查後，仍
  　認受處分人違規明確，於九十四年五月九日裁處受處分人一
    千四百元罰鍰。
三、異議人抗辯本件舉發違反道路交通管理事件通知單（下稱舉
    發通知單）未送達予異議人，異議人無陳述意見之機會，原
    處分機關亦未提供何證據如照片等予異議人，而向原處分機
    關所表示不服原處分，經原處分機關裁決維持原處分結果後
    ，異議人於法定期限向本院交通法庭聲明異議。
四、查，本件異議人轉由原處分機關向本院聲明異議，惟遍觀全
    卷，原處分機關就異議人所質疑舉發通知單未合法送達此點
    ，並未提出任何證據或合理說明，而本院就此向原處分機關
    函查，原處分機關轉雖由舉發單位辦理，惟舉發單位即臺北
    市政府警察局交通警察大隊僅以覆函稱因已逾保存期限，並
    無保留舉發通知單之送達回執等語，有臺北市政府警察局交
    通警察大隊九十四年六月二十七日北市警交大三字第０九四
    三二七六二八００號函可稽，自難認本件舉發通知單已合法
    送達受處分人，依舉證責任之法理，異議人所辯未收受舉發
    通知單等語，自屬可採。本件舉發通知單之送達不合法已如
    前述，原處分機關不查，仍以舉發通知單上所列之應到案日
    期為基準逕為裁決處分，依首揭說明，受處分人之權益已受
    影響，此裁決處分自非適法，本件異議為有理由，原處分應
    予以撤銷，並退回原處分機關辦理重行送達舉發通知單之程
    序，以資適法。
據上論斷，應依道路交通案件處理辦法第二十條，裁定如主文。
中    華    民    國    九十四    年  八  月　二十二　日
        　　　　　　　　　交通法庭法  官  陳正昇
以上正本證明與原本無異。
如不服本裁定應於送達後五日內向本院提出抗告狀。
                                  書記官  陳豪達
中    華    民    國    九十四    年  八  月　二十二　日
